Andres Maneiro

Soporte Técnico / Frontend Developer

amaneiro7@gmail.com +58 414-662-7870 Urb Monte Claro Sector Casa M6, 4005, Maracaibo, Venezuela 34 años | venezolano



PERFIL

Profesional de soporte de TI con más de diez años de experiencia en resolver problemas técnicos y brindar un servicio al cliente de calidad. Apasionado por el desarrollo web y con conocimientos en HTML, CSS, SASS, TailwindCSS, JavaScript, React y NodeJS. Estudiante activo de Platzi con varias certificaciones en el área de Front-End. Capaz de crear sitios web responsivos, dinámicos y atractivos para diferentes tipos de clientes y usuarios. Con ganas de aprender nuevas tecnologías y herramientas para mejorar mis habilidades y contribuir al éxito de la empresa

HABILIDADES

HTML, CSS, SASS, TailwindCSS, JavaScript, ReactJS, NodeJS, Windows Server, VMWare, Virtual Box, System Center Configuration Manager, HP Service Manager.

EXPERIENCIA LABORAL

Jun. 2018 -Actualmente

Maracaibo, Venezuela

Especialista Senior - Banco Nacional de Crédito

- Brindé soporte a usuario remoto y presencial mediante herramientas como System Center Configuration Manager y HP Service Manager.
- Colaboré con el equipo TI para asegurar que el software de seguridad fue instalado correctamente en todos los equipos de los empleados.
- Trabajé con Windows Server, VMWare and Virtual Box para administrar servidores virtuales y
- Participe en proyectos de TI relacionados con la migración de BOD a BNC, actualización de sistema bancario, automatización de procesos y despliegues de configuración.

Sep. 2011 - Feb. 2018

Maracaibo, Venezuela

Analista en Soporte Técnico Nivel II - Universidad Dr. Jose Gregorio Hernandez (UJGH)

- Brindé soporte a usuarios internos y externos mediante correo electrónico, teléfono y chat.
- Reparé monitores y computadoras dañadas por fallas eléctricas o virus informáticos.
- Capacité al personal docente y administrativo en el uso adecuado del software educativo como Moodle
- Supervisé el inventario de equipos informáticos e insumos.

May.2010-Ene.2011 Técnico POS - Cooperativa IT & Services

Maracaibo, Venezuela

- Instalé y configuré puntos de venta en diferentes comercios según las especificaciones del cliente.
- Resolví incidencias técnicas relacionadas con el hardware o el software del punto de venta.
- Actualicé el sistema operativo e instalé aplicativos necesarios para el funcionamiento del punto de venta.

May. 2008 - Feb. 2009 Asistente - Centro de diagnotsico y adiestramiento automotriz Amaya Cars

Maracaibo, Venezuela

- Asistente en la reparación eléctrica de automóviles.
- Manejo básico del scanner
- Reparación de cableado interno.

May. 2008 - Feb. 2009 Encargado - Inversiones Jocal (Cyber)

Maracaibo, Venezuela

- Mantenimiento preventivo y correctivo de computadoras.
- Brindé soporte a usuarios

May. 2008 - Jul. 2008 Pasantías - Cientifica Industrial Venezuela

Maracaibo, Venezuela

- Mantenimiento preventivo y correctivo de equipos médicos
- Brindé soporte a usuarios.

EDUCACIÓN

2000 - 2005 Bachiller en Ciencias

Maracaibo, U.E. Instituto Experimental Cantaclaro

Venezuela

2006 - 2009 Técnico Superior Universitario en Electrónica.

Maracaibo. Venezuela

Colegio Universitario Rafael Belloso Chacín (CUNIBE)

CURSOS REALIZADOS

Azure Fundamentals - Microsoft - 2022

Full Stack Observability - New Relic - 2022

HTML and CSS - PLATZI - 2022

JavaScript - PLATZI - 2022

Full Stack Developer con JavaScript - PLATZI -2023

Frontend con React.js (31% Completado) - PLATZI - Actualmente.

Mantenimiento y reparación de computadoras - CEFAE - 2007

IDIOMAS

Español: Lengua materna

inglés: Diplomado por CEVAZ. Nivel B1-B2

REDES SOCIALES

LinkedIn: https://www.linkedin.com/in/amaneiro7/

Twitter: @andruelectronic Instagram: @amaneiro7 Facebook: @amaneiro7

GitHub: https://github.com/amaneiro7 Portfolio: https://amaneiro7.github.io/

INTERESES

- Soy un apasionado del cine y el anime. Me gusta ver películas de diferentes géneros y culturas, así como series de animación japonesa
- Practico powerlifting y fútbol como formas de ejercicio y diversión. Me gusta competir y superar mis propios límites
- Disfruto salir a caminar al aire libre y observar la naturaleza. También me interesa el espacio y el universo, y leo libros y artículos sobre astronomía

REFERENCIAS PERSONALES

Johanna Olivares

Gerente - Banco Nacional de Crédito jolivares@bnc.com.ve +58 412-652.7977

Noaly Delgado

Coordinadora - Banco Nacional de Crédito ndelgado@bnc.com.ve +58 412-069-5936